# 子公司向母公司无偿划转资产是否涉嫌抽逃注册资本

提问人：flyinggrass 时间：2019-05-14 17:56:25
请教陈版。看了一些财务和税务方面的文件，在会计和税务上，子公司都可以向母公司划转资产的。无非是在会计上是作为投资成本的收回还是利润分配等考量，在税务上是计税基础的问题。我想请教的是，子公司向母公司无偿划转资产，在法律上是否涉嫌抽逃注册资本？如果可以划转，那应该履行怎么样的程序才合规？
比如一国有企业甲持有乙 100%的股权，注册资本 500 万。现在乙无偿向甲公司划转银行存款 500 万，是否合规？

回答人：chenyiwei
这更多地是法律问题，建议咨询律师。个人理解，此类资产划转的底线是不能损害子公司的债权人的利益，不能借此逃废债务。在该限度内，可以认可子公司无偿划转资产给母公司。无偿划转的程序参考相关监管规定，如《企业国有产权无偿划转管理暂行办法》（国资发产权 [2005]239 号）、《企业国有产权无偿划转工作指引》（国资发产权 [2009]25 号）等。